臺灣臺中地方法院刑事判決　　　　　　　　　　　　　九十三年度訴字第四二二號
　　公　訴　人　臺灣臺中地方法院檢察署檢察官
　　被　　　告　甲○○
右列被告因搶奪等案件，經檢察官提起公訴（九十三年度偵字第三二六三號）及移
併案審理（九十三年度偵字第七三四二號），本院判決如左：
    主      文
甲○○連續意圖為自己不法之所有，而搶奪他人之動產，處有期徒刑壹年肆月。
於與欣固貿易股份有限公司簽立之買賣契約書上偽造之「鄭志為」簽名及指印各貳枚
，均沒收。
    事      實
一、甲○○意圖為自己不法之所有，並基於概括之犯意，於民國九十二年十一月二十
    七日凌晨零時四十分許，在台中縣大雅鄉○○路九十六號前，乘丁○○騎乘機車
    不及防備之際，騎機車自後方搶奪丁○○置放在機車腳踏板上之皮包一個，皮包
    內有現金新台幣（下同）一千四百元、行動電話一支（門號Ｚ00000000
    0號）、身分證一張、健保卡一張、金融卡一張、行車執照一張及駕駛執照一張
    ，甲○○於得手後加速逃逸，並於九十二年十一月二十七日晚上七時許，持前開
    行動電話至台中縣清水鎮○○路一八二號「震旦通信行」（欣固貿易股份有限公
    司），將該行動電話以八百元之價格賣給「震旦通信行」，並基於偽造私文書之
    犯意，在買賣契約書上偽造「鄭志為」之簽名二枚及捺指印二枚後，持以交付「
    震旦通信行」之員工楊雅雯，足以生損害於鄭志為及欣固貿易股份有限公司；復
    於九十二年十一月底，在台中市逢甲大學附近，連續二次搶奪被害人提在手上之
    皮包，將其中一皮包內之行動電話（序號三五Ｚ000000000000號）
    一支出售給大舜通信行，另一皮包內之行動電話一支（序號三五Ｚ000000
    000000號）則因無電池，甲○○即將之丟棄在台中縣清水鎮清水火車站旁
    之草叢內；又於九十三年二月四日晚上九時四十分許，在台中市○○路附近，以
    自備機車鑰匙竊取乙○○所有之車號ＪＡＡ－一五二號重型機車，得手後騎乘上
    開機車，於同日晚上十時許，在台中西屯區福上巷二一四弄八十號前，發現己○○獨自一人徒步行走，趁己○○未及防備，自其左後方下手搶奪己○○揹於左肩
    之黑色皮包得手，己○○高喊救命，雙方發生拉扯，甲○○自機車上跌落，隨之
    徒步跑離現場，己○○之朋友丙○○及路人戊○○聽聞己○○之呼救，即在後追
    捕甲○○，因甲○○跑至前開巷弄一一八號前時跌倒在地，被在後趕至之丙○○
    及戊○○壓制在地，並通知警方當場逮捕，警方並在甲○○機車倒地處及甲○○
    被壓制處之中間路上尋獲已被開啟之己○○皮包，內有八百六十九元、身分證一
    張、駕駛執照一張、行車執照一張及信用卡三張。
二、案經台中市警察局第六分局報請臺灣臺中地方法院檢察署檢察官偵查起訴暨台中
    市警察局移送該署檢察官移送併案審理。
    理      由
一、訊據被告甲○○對於右揭事實坦承不諱，核與被害人乙○○、己○○、丁○○於
    警詢時指訴之情節相符，並經證人丙○○、戊○○、楊雅雯於警訊時證述屬實，
    復有贓物認領保管收據三份、照片十張、買賣契約書影本一份、讓渡切結證明書
    一份內政部警政署刑事警察局九十三年一月十二日刑紋字第Ｚ00000000
    0號指紋鑑驗書一份附卷可稽。查被告搶奪他人之皮包及其內之財物、竊取被害
    人乙○○之機車，其顯有為自己不法所有之意圖；又被告在與欣固貿易股份有限
    公司簽立之買賣契約書上偽造「鄭志為」簽名及指印，足以生損害於鄭志為及欣
    固貿易股份有限公司。被告之自白核與事實相符，事證明確，其犯行堪以認定。
二、核被告所為，係犯刑法第三百二十五條第一項之搶奪罪、第二百十六條行使第二
    百十條之偽造私文書罪、三百二十條第一項之竊盜罪。被告偽造私文書之低度行
    為，為其行使偽造私文書之高度行為所吸收，不另論罪。被告先後多次搶奪犯行
    ，時間緊接，犯罪構成要件相同，顯係基於概括之犯意反覆為之，為連續犯，應
    依刑法第五十六條之規定論以一罪。被告搶奪被害人丁○○、於逢甲大學附近搶
    奪二支行動電話、行使偽造「鄭志為」名義私文書之犯罪事實，雖未據公訴人起
    訴，惟與已起訴被告所犯前開有罪部分，有連續犯及牽連犯裁判上一罪之關係，
    為起訴效力所及，本院自得一併加以審理。所犯連續搶奪罪、行使偽造私文書罪
    及竊盜罪間，有方法、結果之牽連關係，為牽連犯，應依刑法第五十五條之規定
    從一重之連續搶奪罪處斷。爰審酌被告犯罪之動機、目的、手段、其品行及智識
    程度、犯罪所生之危害及其犯罪後之態度等一切情狀，量處如主文所示之刑。被
    告於與欣固貿易股份有限公司簽立之買賣契約書上偽造之「鄭志為」簽名及指印
    各二枚，應依刑法第二百十九條之規定諭知沒收。
據上論斷，應依刑事訴訟法第二百九十九條第一項前段，刑法第五十六條、第三百二
十五條第一項、第二百十六條、第二百十條、第三百二十條第一項、第五十五條、第
二百十九條，罰金罰鍰提高標準條例第一條前段，判決如主文。
中      華      民      國      九十三      年      五    月    十九    日
                                   臺灣臺中地方法院刑事第六庭
           審判長法  官    夏  一  
                                             法  官    林  念  祖
                                             法  官    簡  源  希
右正本證明與原本無異。
如不服本判決，應於判決送達後十日內向本院提出上訴狀，上訴於臺灣高等法院臺中
分院( 須附繕本 )。
                                             書記官
中      華      民      國      九十三      年      五    月  二十一    日
附錄論罪科刑法條：
刑法第三百二十條第一項：意圖為自己或第三人不法之所有，而竊取他人之動產者，
                        為竊盜罪，處五年以下有期徒刑、拘役或五百元以下罰金
                        。
刑法第三百二十五條第一項：意圖為自己或第三人不法之所有，而搶奪他人之動產者
                          ，處六月以上五年以下有期徒刑。
